# 请教陈版主有关于预付账款和在建工程核算的区别

提问人：wx_5dba3aa5b69b 时间：2020-12-10 10:33:02
按照合同进度预付50%款项，按照合同开始建设办公设备，但是进度情况不是很清晰辨别，预付的账款是属于预付账款还是计入在建工程比较合适呢

回答人：chenyiwei
预付的工程款先计入预付账款（报表上列报为其他非流动资产），后续进度结算时逐步从其他非流动资产转入在建工程。